臺灣臺南地方法院刑事判決　　　　　　 96年度簡上字第115號
上　訴　人　臺灣臺南地方法院檢察署檢察官
被　　　告　甲○○
上列上訴人因被告賭博案件，不服本院九十六年度簡字第二五八
號中華民國九十六年一月三十一日第一審簡易判決（聲請簡易判
決處刑案號：九十六年度營偵字第六０號），提起上訴，本院管
轄之第二審合議庭判決如下：
    主  文
原判決撤銷。
甲○○意圖營利，供給賭博場所，處有期徒刑肆月，如易科罰金
，以新臺幣壹仟元折算壹日。扣案之麻將貳副、帳冊肆本、顧客
聯絡表張、籌碼牌貳佰壹拾貳張，均沒收。
    事  實
一、甲○○意圖營利，基於供給賭博場所之單一犯意，自民國九
    十五年十一月二十八日起，向不知情之郭芬嫣承租位於臺南
    縣學甲鎮秀昌里煥昌七之十二號房屋作為賭博場所，並提供
    其所有之麻將及籌碼牌為賭具，由賭客輪流作莊，每一底為
    新臺幣（下同）一千元，每一臺為二百元為賭注，以此方式
    供給賭博場所，甲○○則以每次自摸者抽取四百元抽頭金、
    每圈四次抽取一千六百元抽頭金之方式營利。嗣於九十五年
    十二月二十三日晚上十一時四十五分許，為警在上址查獲林
    秀芬、李官城、陳秀淑、周大豐、李金生、王寶慧、陳南賓
    及劉俊呈共八人（所涉違反社會秩序維護法部分另由臺南縣
    警察局學甲分局處理）正以麻將賭博財物，並扣得甲○○所
    有之麻將二副、帳冊四本、賭客聯絡表三張及籌碼牌二百一
    十二張。
二、案經臺南縣警察局學甲分局報請臺灣臺南地方法院檢察署檢
    察官偵查後聲請以簡易判決處刑。
    理  由
一、上揭犯罪事實，迭據被告甲○○於警詢、偵訊、本院準備程
    序及審理程序中自白承認（警卷第一至七頁，偵卷第七至八
    頁），核與證人即現場賭客林秀芬、李官城、陳秀淑、周大
    豐、李金生、王寶慧、陳南賓及劉俊呈於警詢時證述之情節
    相符（警卷第十一至十四頁、第十八至二二頁、第二八至三
    二頁、第三五至三九頁、第四三至第四七頁、第五三至五九
    頁、第六五至六九頁、第七四至七九頁），復有臺南縣警察
    局學甲分局搜索扣押筆錄、扣押物品目錄表、現場草圖附卷
    可稽（警卷第一０五至第一一三頁），並有被告所有之麻將
    二副、帳冊四本、賭客聯絡表三張及籌碼牌二百一十二張扣
    案可佐，足徵被告前開任意性自白確與事實相符。本案事證
    明確，被告犯行堪予認定。
二、核被告所為，係犯刑法第二百六十八條前段之意圖營利供給
    賭博場所罪。被告係自九十五年十一月二十八日起至同年十
    二月二十三日為警查獲之日止多次違犯上開罪名，其多次供
    給賭博場所之犯行，係基於單一犯意，侵害相同法益，各行
    為之獨立性極為薄弱，依一般社會健全概念，在時間差距上
    難以強行分開，在法律評價上應視為數個舉動之接續施行，
    合為包括之一行為予以評價，較為合理，應屬接續犯，而為
    包括一罪。又被告前開供給賭博場所之行為終了時，已在新
    刑法施行後，自應逕行適用新法，而不生新舊法比較之問題
    。原審以本案事證明確，據以論罪科刑，固非無見，然原審
    既於事實及理由欄均認定被告僅犯刑法第二百六十八條前段
    之意圖營利供給賭博場所罪，且於理由欄中就被告所涉刑法
    第二百六十八條後段之意圖營利聚眾賭博部分不另為無罪之
    諭知（詳如下述），卻於主文欄諭知被告「意圖營利，聚眾
    賭博」，即有主文與事實及理由矛盾之違法，檢察官執此為
    由提起上訴，自屬有理由（且原審據上論斷之法條誤引刑法
    第二百三十八條前段，未引第二百六十八條前段，亦有疏漏
    ），應由本院管轄之第二審合議庭予以撤銷改判。本院審酌
    被告正值壯年，竟因貪圖利益，不思循正當途徑獲取財物，
    反以提供賭博場所之方式營利，所為敗壞社會風氣且影響正
    常之社會經濟活動，惟犯後坦承犯行，態度良好，及其素行
    等一切情狀，量處如主文第二項所示之刑，並諭知易科罰金
    之折算標準，以資警惕。扣案之麻將二副、帳冊四本、賭客
    聯絡表三張及籌碼表二百一十二張，均為被告所有供犯本罪
    所用之物，爰均依刑法第三十八條第一項第二款規定宣告沒
    收。
三、聲請簡易判決處刑意旨另以：被告於上揭時、地尚有聚集林
    秀芬、李官城、陳秀淑、周大豐、李金生、王寶慧、陳南賓
    及劉俊呈等人（下稱林秀芬等八人）在該址賭博財物之行為
    ，因認被告尚涉犯刑法第二百六十八條後段之意圖營利聚眾
    賭博罪嫌云云。惟：
  (一)按犯罪事實應依證據認定之，無證據不得認定犯罪事實，刑
    事訴訟法第一百五十四條第二項定有明文。次按認定不利於
    被告之事實，須依積極證據，茍積極證據不足為不利於被告
    事實之認定時，即應為有利於被告之認定，更不必有何有利
    之證據（最高法院三十年上字第八一六號判例意旨可資參照
    ）。
  (二)公訴人認被告涉有上開意圖營利聚眾賭博罪嫌，無非係以被
    告於警詢中之自白及參與賭博之林秀芬等八人於警詢時之證
    述，資為論據。惟被告於警詢中已明確供稱：係賭客自行開
    車前往等語（警卷第四頁），是被告並未自承尚有聚集賭客
    於該址賭博之行為，公訴人謂被告於警詢中業已自白此部分
    犯行，自有未合。且本案所當場查獲之賭客林秀芬等八人，
    除於警詢中均未供述係經由被告聚集始前往該處賭博之外，
    其中陳秀淑、李金生、王寶慧及劉俊呈等四人甚而供述係其
    自行前往等語（警卷第二九頁、第四四頁、第五五頁、第七
    六頁），是以，自難僅憑賭客林秀芬等八人係於被告提供之
    前揭場所內為警查獲之情事，逕認被告尚有上開意圖營利聚
    眾賭博犯行。
  (三)此外，復查無其他積極證據足資證明被告確有公訴人指訴之
    意圖營利聚眾賭博犯行，此部分應屬不能證明被告犯罪，惟
    公訴人認此部分與前揭論罪科刑部分有想像競合犯之裁判上
    一罪關係，爰不另為無罪之諭知，附此敘明。
據上論斷，應依刑事訴訟法第四百五十五條之一第一項、第三項
、第四百五十條第一項、第三百六十九條第一項前段、第三百六
十四條、第二百九十九條第一項前段，刑法第二百六十八條前段
、第四十一條第一項前段、第三十八條第一項第二款，刑法施行
法第一條之一第一項、第二項前段，判決如主文。
本案經檢察官乙○○到庭執行職務。
中　　華　　民　　國　　96　　年　　5 　　月　　16　　日
　　　　　　　　　刑事第五庭  審判長法　官　沈揚仁
                                    法  官  鄭文祺
                                    法  官  張婷妮
以上正本證明與原本無異。
不得上訴。
　　　　　　　　　　　　　　　　　　書記官  陳姿利
中　　華　　民　　國　　96　　年　　5 　　月　　17　　日
附錄本案論罪科刑法條
中華民國刑法第二百六十八條
意圖營利，供給賭博場所或聚眾賭博者，處三年以下有期徒刑，
得併科三千元以下罰金。
